ACORDAO-COMPLETO-2512803

ACÓRDÃO DE RELAÇÃO

ACÓRDÃO DE RELAÇÃO 16587/2021 ATA 34/2021 - SEGUNDA CÂMARA

Acórdão 16587/2021-TCU-Segunda Câmara
VISTOS e relacionados estes autos de concessão de aposentadoria em favor de Thais de Abreu Correa de Lara, expedido pelo Tribunal Regional do Trabalho da 15ª Região - Campinas/SP; 
Considerando que, por meio do item 1.7.2 do Acórdão 11731/2021-TCU-Segunda Câmara, relator Ministro Raimundo Carreiro, o Colegiado proferiu as seguintes determinações:
"1.7.2. determinar ao órgão/entidade responsável pela concessão que: 
1.7.2.1. no prazo quinze dias, contados da ciência, providencie o destaque da parcela de quinto incorporada com amparo em função comissionada exercida entre 8/4/1998 e 4/9/2001 e transforme-a em Parcela Compensatória a ser absorvida por reajustes futuros, consoante decidido pelo Supremo Tribunal Federal no RE nº 638.115/CE, sob pena de responsabilidade solidária da autoridade administrativa omissa; 
1.7.2.2. emita novo ato de aposentadoria da interessada Thais de Abreu Correa de Lara (Ato n. 128604/2019) , livre da irregularidade apontada, disponibilizando-o a este Tribunal, por meio do Sistema e-Pessoal, nos termos e prazos fixados na IN-TCU 78/2018; 
1.7.2.3. no prazo de trinta dias, contados da ciência, disponibilize a este Tribunal, por meio do Sistema e-Pessoal, comprovante da data em que o interessado tomou conhecimento deste Acórdão, conforme art. 21, inciso I, da IN-TCU 78/2018;"
Considerando que o Tribunal Regional do Trabalho da 15ª Região - Campinas/SP foi notificado da deliberação em 8/9/2021 (peça 10) ;
 Considerando o Ofício 170/2021 - CDP (peça 11) , de 15/9/2021, em que a unidade jurisdicionada solicitou prazo adicional para cumprimento da deliberação; e
Considerando, por fim, a proposta da Sefip à peça 13 para conceder prazo adicional de 30 dias ao requerente;
ACORDAM os Ministros do Tribunal de Contas da União, com fulcro no art. 143, inciso V, alínea "e", do Regimento Interno do TCU, em conceder, nos termos do art. 183, parágrafo único, do RI/TCU, prazo adicional de 30 dias ao Tribunal Regional do Trabalho da 15ª Região - Campinas/SP para cumprimento integral do item 1.7.2 do Acórdão 11731/2021-TCU-Segunda Câmara, relator Ministro Raimundo Carreiro, contando-se do término do prazo anteriormente assinado.  
 
1. Processo TC-Processo 022.326/2021-9 (APOSENTADORIA) 
	1.1. Interessado: Thais de Abreu Correa de Lara (XXX.689.908-XX) 
	1.2. Órgão/Entidade: Tribunal Regional do Trabalho da 15ª Região - Campinas/SP
	1.3. Relator: Ministro Raimundo Carreiro
	1.4. Representante do Ministério Público: Procuradora-Geral Cristina Machado da Costa e Silva
	1.5. Unidade Técnica: Secretaria de Fiscalização de Integridade de Atos e Pagamentos de Pessoal e de Benefícios Sociais (Sefip) .
	1.6. Representação legal: não há.
	1.7. Determinações/Recomendações/Orientações: não há.

Segunda Câmara

ACORDAO-COMPLETO-2543465

Acórdão 3598/2022 - Segunda Câmara

ACORDAO-COMPLETO-2534070

Acórdão 3017/2022 - Segunda Câmara

RAIMUNDO CARREIRO

não há.

Procuradora-Geral Cristina Machado da Costa e Silva

APOSENTADORIA (APOS)

Secretaria de Fiscalização de Integridade de Atos e Pagamentos de Pessoal e de Benefícios Sociais (Sefip).